--- 
title: "Bookdown ile Türkçe Kitap Şablonu"
author: "Hüseyin Taştan"
date: "`r Sys.Date()`"
site: bookdown::bookdown_site
documentclass: book
bibliography: [book.bib, packages.bib] 
biblio-style: apalike
link-citations: yes
reference-section-title: Kaynaklar
github-repo: htastan/bookdown-sablon-tr
url: ' '
description: " "
---


# Önsöz {-} 

- Bu metnin amacı Yihui Xie tarafından geliştirilen `{bookdown}` paketinin bir Türkçe minimal şablonunu oluşturmaktır. 

- Ana hatlarıyla Xie'nin [A Minimal Book Example](https://bookdown.org/yihui/bookdown-demo/methods.html) örneği baz alınmıştır.

- Bookdown kullanım klavuzu için bkz. [https://pkgs.rstudio.com/bookdown/articles/bookdown.html](https://pkgs.rstudio.com/bookdown/articles/bookdown.html)

- Bookdown github sayfası: [https://github.com/rstudio/bookdown](https://github.com/rstudio/bookdown)

- Ayrıca bkz: [https://bookdown.org/yihui/bookdown/](https://bookdown.org/yihui/bookdown/)


## Kullanım {-} 

-  **bookdown**'daki her bölüm ayrı bir .Rmd olarak saklanır.

- Her **bookdown** projesi bir `index.Rmd` dosyası içermelidir. Bu aynı zamanda ilk bölümdür. Kitap html formunda yayınlandığında websitesinin anasayfası olacaktır.  

## Kitabın oluşturulması/inşası {-} 

Kitap HTML, pdf, ve epub formlarında oluşturulabilir.  Bunun için `bookdown::render_book()` komutu kullanılabilir. 

1. RStudio IDE **Build** butonu ile  

1. **Build Book**, ve çıktı formatı seçilebilir, örneğin "All formats" seçilirse tüm formlarda kitap inşa edilir. 

Alternatif olarak R console üzerinde aşağıdaki komut çalıştırılabilir:

```{r, eval=FALSE}
bookdown::render_book()
```

Kitabın PDF, `bookdown::pdf_book`, olarak inşası için XeLaTeX paketinin yüklenmesi gerekir. XeLaTeX paketini de içeren TinyTeX paketinin yüklenmesi önerilir: <https://yihui.org/tinytex/>.

## Kitabın gözden geçirilmesi {-} 

Kitabın çeşitli aşamalarda gözden geçirilmesi gerekecektir. Bunun için HTML versiyonunu güncellemek gerekir. Bu amaçla RStudio add-in "Preview book" kullanılabileceği gibi R console üzerinden 

```{r eval=FALSE}
bookdown::serve_book()
```

çalıştırılabilir. 


```{r include=FALSE}
# automatically create a bib database for R packages
knitr::write_bib(c(
  .packages(), 'bookdown', 'knitr', 'rmarkdown'
), 'packages.bib')
```
